Wouter van Wijk

+31 6 46 76 39 27



woutervanwijk.nl linkedin.com/in/wouter-van-wijk



Profiel

Journalist en product owner, developer.

Ruime ervaring in de internet- en krantenjournalistiek en een bovenmatige ervaring met informatietechnologie. Ervaring als algemeen verslaggever, politiek verslaggever, onderzoeker. Product Owner en mede-developer van de innovatieve nieuws-app Fiper en het audio-project Pi MusicBox.

Ruime ervaring met artikelen schrijven, informatie opduikelen, bronnen vinden, interviews, poten in het bluswater, social media, zoekmachines, data-journalistiek, WOB, teamwerk, plannen, cms-en.

Ontwikkelaar van gebruiksvriendelijke software. Gefascineerd door de interactie tussen mens en computer. Technisch visionair. Praktisch gericht, grossiert in vernieuwende ideeën. Droeg bij aan de opzet en ontwerp van websites als AD.nl, Parool.nl, FNV.nl.

Ervaring

Freelance Journalist Trouw - 2022-heden

Verslaggever bij Trouw.

Eind/hoofdredacteur De Kortste Weg - 2020-heden

Eindverantwoordelijk voor het journalistieke deel van de website <u>www.dekortsteweg.nl</u> Bedenken en uitzetten van artikelen; aansturen van freelancers; journalistieke inhoud waarborgen; zelf schrijven; eindredactie; beeldvoering.

Journalist, AD/Utrechts Nieuwsblad - 2008-2018

Algemeen verslaggever, met focus op politiek, regio en onderzoek. Talloze artikelen gemaakt van een brand om de hoek tot verhalen waardoor wethouders aftraden, bestuurders in de problemen kwamen en geldverspilling werd blootgelegd. Politiek verslaggever geweest in Utrecht in roerige tijden, met een collegebreuk en drie opgestapte wethouders. Daarbij speelde mijn verslaggeving een cruciale rol. Vervolgens kwamen daar de affaires met burgemeester Wolfsen overheen. Regelmatig landelijk nieuws gemaakt. Tien jaar lid van de redactieraad.

Journalist AD.nl, Rotterdam - 2005-2008

Online journalist voor AD.nl. De internetstrategie mede vormgegeven, met ondermeer de toen nog voor kranten ongebruikelijke lezersreacties. AD.nl klom door ons team op tot de derde nieuwssite van Nederland. Veel artikelen geschreven over gadgets, techniek, internet, games.

FNV Bondgenoten, Utrecht – 2004-2005

De opzet van meerdere websites geleid. Voor bijvoorbeeld de massademonstratie op het Museumplein in 2004, een jeugdsite en andere actiesites. Fors bespaard op kosten voor hosting en bouw van sites.

Journalist Parool, Amsterdam – 1998-2000

Pionieren in de Amsterdamse online journalistiek bij Parool.nl. Tweede versie van de website mede opgezet. Veel voor krant en site geschreven.

Eigen bedrijf, DaVinci Media – 1997-2004

Opgezet tijdens de studie journalistiek. We deden aan journalistiek (kranten, tijdschriften), webdesign en software. Freelancers begeleid voor tijdschriften. Naast veel artikelen en sites ook het programma EasyScore gebouwd, waarmee kranten de resultaten van amateursport konden verwerken.

Freelance Journalist 1989-1996

Als bijbaan tijdens studie en middelbare school: freelance journalist voor huis-aan-huis-blad Kompas, Oostzaan en het Noord Hollands Dagblad (sport). De basis van de journalistiek geleerd.

Vaardigheden

Ruime ervaring met journalistiek, bronopsporing, projectleiding, social media, zoekmachines¹, data-journalistiek, WOB, teamwerk, plannen, cms-en.

Ruime programmeer-ervaring in Javascript, Flutter, PHP, Python, C. Prototyping en GUI-ontwerp (Sketch, Adobe XD). Brede kennis van Open Source. Veel ervaring met Windows, Linux, iOS, Android, MacOS; technische kennis van WordPress en Drupal. Veel ervaring met software zoals virtualisatie, video- en fotobewerking, Excel, etc.

Opleiding

Journalistiek, Hoge School van Utrecht - 1994-1998

- Versneld programma gevolgd. Diploma gehaald (zeer goed), differentiatie tijdschrift.
- Extra vakken gevolgd (o.a. tv- en radiojournalistiek, Spaans).
- Computerles gegeven aan eerste- en tweedejaars studenten.
- Student-assistent geweest bij 'Deadline', 'krant maken' voor tweedejaars studenten.
- Bij studenten en leraren nieuwe fenomenen geïntroduceerd als 'internet' (Netscape 0.5), e-mail (De Digitale Stad) en zoekmachines (Alta Vista en dat geinige nieuwe zoekmachientje 'Google!')
- Geslaagd op een visie met de titel 'Bits als bron', waarin werd beargumenteerd dat het internet
 de belangrijkste bron voor journalisten zou worden. In 1998, de tijd van de fax, was dat nog
 schokkend, zeker voor journalisten. De leraren keken alsof ik van een andere planeet kwam, maar
 gaven uiteindelijk een 'zeer goed'. ²

Universiteit van Amsterdam 1992-1994

Propedeuses Geschiedenis en Informatica. Niet afgemaakt; geschiedenis was te weinig praktisch en Informatica net even te 'nerdy'.

VWO

Pascal College, Zaandam

Trainingen

Regelmatig cursussen gegeven over internet, techniek en online journalistiek:

- Collega's bij kranten Parool en AD opgeleid in omgaan met internet en zoekmachines, datajournalistiek, WOB
- Twee keer drie weken cursus Online Journalistiek gegeven in Moldavië
- Cursussen online werken gegeven bij bedrijven en bij Press Now
- Op School voor Journalistiek als student assistent lesgegeven in omgaan met computers, internet en deadline (nieuwskrant/site maken)

IT-Projecten

Ik heb mijn hele leven geëxperimenteerd met computers, waarbij ik veel projecten heb gedaan die techniek eenvoudiger maakten. Van menu-programma's op de MSX en PC naar complete web-interfaces voor email clients, muziekprogramma's en apps voor smartphones. Daarbij zijn een aantal innovatieve programma's ontstaan.

Toch ben ik geen klassieke programmeur. Programmeren is altijd een middel geweest om iets te bereiken, geen doel op zich. Hieronder een aantal voorbeelden van creatief en out-of-the-box denken in de praktijk. Altijd met een focus op de gebruiker.³



² http://www.woutervanwijk.nl/bitsalsbron.pdf

³ Zie ook <u>http://www.woutervanwijk.nl</u>

Fiper

Fiper is de Instagram voor nieuws; een nieuws-app die goede reviews krijgt in de media. Een mooie, slimme en flexibele app met een tijdlijn die je zelf kunt samenstellen en aanpassen. Zo volg je alleen de media die jij wilt. Wat Fiper uniek maakt ten opzichte van andere nieuws-apps.⁴

➡ Pi MusicBox

Een open source project om een goedkoop audio systeem te maken met de Raspberry Pi minicomputer. Pi MusicBox werd door recensenten geroemd omdat het een eenvoudig te gebruiken systeem is waarmee de gebruiker Spotify, Google Music, SoundCloud, etc. kan afspelen op de stereoset en op afstand kan bedienen. Op het hoogtepunt had Pi MusicBox tienduizenden gebruikers. Tweeduizend sterren op Github.⁵

Folder View

Een programma waarmee folders in Windows veel eenvoudiger te bereiken zijn. Het was een voorloper van de zijbalk met mapjes die je nu in de Finder en Windows Explorer ziet. Het kreeg veel goede recensies in vakbladen en op internet, inclusief een predicaat 'Windows Wonder' in PC World. Meer dan 150.000 keer gedownload.⁶

Q Zoek+

Zoek+ opgezet, een site die zoeken in meerdere zoekmachines eenvoudig maakt.⁷

XUL Webmail

Een traditionele email-client gebouwd als een open source webapplicatie (prototype). Het systeem gebruikte de programmeer-techniek die later Ajax genoemd zou worden. (2004-2005)

Q Dynamic Desktop

Een applicatie die de traditionele computer desktop moest verbeteren. Het project werd aangehaald in een patentaanvraag van America Online.⁸ Gemaakt in 2002.

Tag-based file management

Een manier om bestanden eenvoudig te beheren zonder folders. Geschreven in 2008, Apple heeft in 2013 een soortgelijke technologie in de OS X verwerkt.

1 Information Interface

Een ver uitgewerkt idee voor een taak-gestuurde interface als vervanger voor het traditionele bureaublad op de computer. Centraal staan elementen als 'taak A', 'Notulen' en 'Product Y', in plaats van programma's, bestanden en folders. Resulteerde in Dynamic Desktop en Folder View.

Persoonlijk

Twee fantastische dochters. Muziek (concerten, festivals, gitaar en piano). Mensen. Techniek. Hardlopen. Biertje. Reizen. Gamen. Lezen. Film, documentaires, series.

⁴ https://www.fiper.net

⁵ http://www.pimusicbox.com/

⁶ http://www.folderview.com/

⁷ http://www.zoekplus.nl

⁸ http://www.freepatentsonline.com/7603629.html en https://www.woutervanwijk.nl/dynamic_desktop/